臺灣高等法院高雄分院刑事判決　　　　　九十一年度上訴字第一四八二號
　　上　訴　人
　　即　被　告　甲○○
右上訴人因搶奪等案件，不服臺灣屏東地方法院九十一年度訴字第三三一號中華民國
九十一年七月廿五日第一審判決（起訴案號：臺灣屏東地方法院檢察署九十一年度偵
字第一七九七號、一九九０號），提起上訴，本院判決如左：
      主      文
上訴駁回。
      事實及理由
一、本案經本院審理結果，認原審判決就被告甲○○部分之認事用法及量刑，均無不
    當，應予維持，並引用原審判決書所記載之事實、證據及理由。
二、上訴人即被告甲○○上訴意旨雖又辯稱：伊並未於九十一年三月十五日十四時十
    分許，與丙○○搶奪戊○○之背包云云。
三、惟查，被告與丙○○（經原審判處有期徒刑三年確定）自九十一年三月十三日起
    至同年月十八日止，先後五次，以租用之小客車，變造車牌號碼，由被告駕駛，
    在屏東縣屏東市、內埔鄉、萬巒鄉及潮州鎮等地，尋找目標行搶，先後搶奪被害
    人乙○○、戊○○、王能美、己○○、丁○○等人財物，除戊○○部分未得手外
    ，其餘乙○○等四人之財物均搶奪得手等事實，已據被告及共同被告丙○○於警
    訊及原審偵審中，供承不諱，核與被害人乙○○、戊○○、王能美、己○○及丁○○之指訴情節相符，並有贓物保領結三份及照片十一幀附卷可佐；凡此事證，
    原審判決已述理由綦詳。被告之先前自白，既與事實相符，其犯行自足堪認定
    。被告上訴意旨任意否認其中部分行為，難認有理由，應予駁回。
據上論斷，應依刑事訴訟法第三百六十八條、第三百七十三條，判決如主文。
本案經檢察官張其主到庭執行職務。
中    華    民    國     九十一     年      十一      月      十九      日
                              臺灣高等法院高雄分院刑事第五庭
                                  審判長法官  吳水木
                                        法官  趙文淵
                                        法官  洪慶鐘
右正本證明與原本無異。
如不服本判決應於收受本判決後十日內向本院提出上訴書狀，其未述上訴理由者，
並得於提起上訴後十日內向本院補提理由書狀（均須按他造當事人之人數附繕本)「
切勿逕送上級法院」。
                                      書記官  彭筱瑗
中    華    民    國     九十一     年      十一      月       二十     日
                                                                    Ａ
臺灣屏東地方法院刑事判決                          九十一年度訴字第三三一號
    公  訴  人  臺灣屏東地方法院檢察署檢察官
    被      告  甲○○  男  二十三歲（民國○○○年○月○○日生）
                        住屏東縣內埔鄉○○村○○路○段十六號
                        （現在臺灣屏東看守所附設勒戒所）
                        身分證統一編號：Ｖ00000000號
                丙○○  男  二十歲（民國○○年○○月○○日生）
                        住屏東縣內埔鄉○○村○○路九七之一號
                        （現在臺灣屏東看守所附設勒戒所）
                        身分證統一編號：Ｔ0000000七號
右列被告因搶奪等案件，經檢察官提起公訴（九十一年度偵字第一七九七號），本院
判決如左：
    主  文
甲○○共同連續意圖為自己不法之所有，而搶奪他人之動產，累犯，處有期徒刑年
貳月。扣案之油漆工具壹組沒收。
丙○○共同連續意圖為自己不法之所有，而搶奪他人之動產，處有期徒刑年。
扣案之油漆工具壹組沒收。
    事  實
一、甲○○曾於民國八十六年間，因違反麻醉藥品管理條例案件，經臺灣高雄地方法
    院判處有期徒刑六月確定，於八十六年十一月三日執行完畢，丙○○前於八十九
    年間，因搶奪案件，經臺灣高雄地方法院判處有期徒刑二年四月，經臺灣高等法
    院高雄分院於八十九年八月二十五日駁回上訴確定，現仍在假釋中。均不知悔改
    ，其二人又意圖為自己不法之所有，本於行使變造特種文書及搶奪財物之概括犯
    意聯絡，先後於：
  (一)九十一年三月十三日四時左右，由甲○○駕駛租用之車牌號碼ＺＨ─０一二七號
    白色自小客車，在屏東縣內埔鄉○○路王仁醫院後方停車場，以丙○○事先購置
    之油漆、膠布將車牌號碼塗改變造為ＺＨ─０一八九號後，再由甲○○附載丙○○駕車上路尋找作案目標，對警方及監理機關主張其所懸掛之車號ＺＨ─０一八
    九號，足以生損害於公路監理機關對車牌管理之正確性及使ＺＨ─０一八九號車
    所有人遭受不測之危險，於同日四時五十分許，在屏東縣屏東市鶴聲國中舊大門
    前，見乙○○乘坐友人騎乘之機車後座，皮包掛於左肩，甲○○即將車駛近，由
    坐於右前座之丙○○打開車窗伸出手搶奪乙○○皮包（內有行動電話二具、信用
    卡三張、駕照一張、新台幣四千七百元），得手後加速逃逸。
  (二)九十一年三月十五日十三時四十分許，由甲○○駕駛租用之車牌號碼ＺＣ─三二
    一三號紫黑色自小客車，在屏東縣內埔鄉○○路王仁醫院後方停車場，以丙○○
    事先購置之油漆、膠布將車牌號碼塗改變造為ＺＤ─八八一八號後，再由甲○○
    附載丙○○駕車上路尋找作案目標，對警方及監理機關主張其所懸掛之車號ＺＤ
    ─八八一八號，足以生損害於公路監理機關對車牌管理之正確性及使ＺＤ─八八
    一八號車所有人遭受不測之危險，於同日十四時十分許，在屏東縣內埔鄉○○村
    ○○路二三八號前，見戊○○騎機車搭載其子劉紀緯，背包放置在車前菜籃內，
    甲○○即將車駛近，由坐於右前座之丙○○打開車窗伸出手搶奪戊○○之背包，
    然戊○○因緊張而摔倒，丙○○乃未得手。
  (三)九十一年三月十八日十二時三十分許，由甲○○駕駛租用之車牌號碼ＺＣ─三二
    一三號紫黑色自小客車，在屏東縣內埔鄉○○路王仁醫院後方停車場，以丙○○
    事先購置之油漆、膠布將車牌號碼塗改變造為ＺＯ─八二一八號後，再由甲○○
    附載丙○○駕車上路尋找作案目標，對警方及監理機關主張其所懸掛之車號ＺＯ
    ─八二一八號，足以生損害於公路監理機關對車牌管理之正確性及使ＺＯ─八二
    一八號車所有人遭受不測之危險，於同日十三時許，在屏東縣內埔鄉○○村○○
    路上，見王能美乘坐友人騎乘之機車後座，手提皮包，甲○○即將小客車駛近，
    由坐於右前座之丙○○打開車窗伸出手搶奪王能美之皮包（行動電話一具、新台
    幣一千元、當票、鑰匙），得手後加速逃逸。
  (四)九十一年三月十八日十七時三十分許，由甲○○駕駛租用之車牌號碼ＺＣ─三二
    一三號紫黑色自小客車，在屏東縣內埔鄉○○路王仁醫院後方停車場，以丙○○
    事先購置之油漆、膠布將車牌號碼塗改變造為ＺＣ─三二一八號後，再由甲○○
    附載丙○○駕車上路尋找作案目標，對警方及監理機關主張其所懸掛之車號ＺＣ
    ─三二一八號，足以生損害於公路監理機關對車牌管理之正確性及使ＺＣ─三二
    一八號車所有人遭受不測之危險，於同日十八時許，在屏東縣萬巒鄉○○村○○
    路上，見己○○騎乘機車，公事包放置在車前菜籃內，甲○○即將小客車駛近，
    由坐於右前座之丙○○打開車窗伸出手搶奪己○○之公事包（內有印尼幣六千元
    、港幣二百五十元、土地銀行存款簿及提款卡、郵局存簿及提款卡、汽車及機車
    駕照、護照、台胞證、信用卡、健保卡、國際駕照、印章），得手後加速逃逸。
  (五)九十一年三月十八日二十二時許，由甲○○駕駛租用之車牌號碼ＺＣ─三二一三
    號紫黑色自小客車，在屏東縣內埔鄉○○路王仁醫院後方停車場，以丙○○事先
    購置之油漆、膠布將車牌號碼塗改變造為ＺＣ─三二一八號後，再由甲○○附載
    丙○○駕車上路尋找作案目標，對警方及監理機關主張其所懸掛之車號ＺＣ─三
    二一八號，足以生損害於公路監理機關對車牌管理之正確性及使ＺＣ─三二一八
    號車所有人遭受不測之危險，於同日二十二時三十分許，在屏東縣潮州鎮○○路
    宏宏夜市商展場附近，見丁○○騎腳踏車，皮包掛於左肩，甲○○即將小客車駛
    近，由坐於右前座之丙○○打開車窗伸出手抓住腳踏車菜籃，迫使丁○○停車，
    再搶奪其皮包（內有存款簿、印章、信用卡、行動電話一具、新台幣四千元），
    得手後加速逃逸。嗣為警循線於九十一年三月二十七日十五時，在屏東縣內埔鄉
    ○○村○○路二二四號，查獲甲○○，並扣得乙○○所有信用卡三張、己○○所
    有之國際駕照二張、健保卡、信用卡、印章、丁○○所有行動電話一具（業已發
    還）及丙○○所有塗改車號用之油漆工具一組，又於九十一年三月二十七日二十
    一時，在屏東縣內埔鄉○○村○○路九十七之一號，查獲丙○○。
二、案經屏東縣警察局內埔分局、潮州分局報請臺灣屏東地方法院檢察署檢察官偵查
    起訴。
    理  由
一、右開事實，業據被告甲○○、丙○○二人於警偵訊時及本院審理時坦白承認，其
    二人所供亦相符合（見九十一年三月二十七日警訊筆錄、九十一年三月二十八日
    警訊筆錄、偵查卷第六頁反面、第七頁、本院九十一年六月二十七日訊問筆錄、
    九十一年七月十一日審判筆錄），核與被害人乙○○、戊○○、王能美、己○○
    及丁○○等人於警訊中指訴之情節相符（見九十一年三月十五日警訊筆錄、九十
    一年三月二十七日警訊筆錄、九十一年三月二十八日警訊筆錄），且經證人即出
    租車行老闆陳平祥於警訊時證述其確曾租予被告甲○○之白色喜美及紫黑色中華
    牌自小客車，且車牌有塗改之痕跡等情明確（見九十一年三月二十六日警訊筆錄
    ），並有贓物保領結三份及照片十一幀附卷可證，被告之自白與事實相符，應堪
    採信，本件事證明確，被告犯行堪以認定。
二、按汽車牌照為公路監理機關所發給表示可駕車上路之許可憑證，被告將其中數個
    號碼變更，自屬變造行為，其變造後，駕車上路，在公路上行駛，對警方（如巡
    邏員警、路上或路口設置之照相機器等）主張該牌照為真實性，其顯已達行使之
    程度，故核其二人所為，係犯刑法第二百十六條、第二百十二條行使變造特種文
    書罪（最高法院六十四年第三次刑庭會議決議內容參照），其低度之變造行為為
    高度之行使行為所吸收，不另論罪。被告二人搶奪被害人乙○○、王能美、己○○及丁○○財物之行為，係犯刑法第三百二十五條第一項之搶奪既遂罪，其等搶
    奪戊○○財物未遂之行為，則係犯刑法第三百二十五條第一項、第三項之搶奪未
    遂罪。被告二人就行使變造特種文書及搶奪之犯行，皆有犯意聯絡及行為分擔，
    均為共同正犯。被告二人先後五次行使變造特種文書及五次搶奪行為，均時間緊
    接，所犯罪名均相同，顯均係基於概括犯意為之，皆為連續犯，應各依刑法第五
    十六條之規定，分別論以行使變造特種文書罪及搶奪既遂之一罪，並均加重其刑
    。又被告行使變造特種文書行為，目的在於行搶，故二罪間，具方法結果之牽連
    關係，為牽連犯，應依刑法第五十五條之規定，應從較重之搶奪既遂罪處斷，公
    訴事實雖未敘及事實欄(一)、(四)、(五)之行使變造特種文書，惟此部分事實與起訴行
    使變造特種文書間具有連續犯之裁判上一罪關係（與搶奪犯行亦具有牽連犯之裁
    判上一罪關係），為起訴效力所及，本院自應併為審理。末查被告甲○○前於八
    十六年間，因違反麻醉藥品管理條例案件，經臺灣高雄地方法院判處有期徒刑六
    月確定，於八十六年十一月三日執行完畢，有臺灣高等法院被告全國前案紀錄表
    、臺灣地方法院檢察署刑案資料查註記錄表各一份在卷可按，其受有期徒刑之執
    行完畢後，五年之內再犯有期徒刑以上刑之本罪，為累犯，應依法加重其刑。爰
    審酌被告素行（甲○○係累犯，丙○○有搶奪前科）、犯罪動機、目的、手段、
    所得財物、下手搶奪機車騎士，極易使他人跌倒受傷，惡性重大及犯後態度尚稱
    良好等一切情狀，分別量處如主文所示之刑。扣案之油漆工具一組，為被告丙○○所有供犯罪所用之物，業據其供承在卷，併依刑法第三十八條第一項第二款之
    規定，宣告沒收。
據上論斷，應依刑事訴訟法第二百九十九條，刑法第二十八條、第五十六條、第二百
十二條、第二百十六條、第三百二十五條第一項、第五十五條、第四十七條、第三十
八條第一項第二款，罰金罰鍰提高標準條例第一條前段，判決如主文。
中      華      民      國      九十一      年    七    月    二十五    日
                                        臺灣屏東地方法院刑事第三庭
                                            審判長法  官  黃國永
                                                  法  官  陳姵君
                                                  法  官  余德正
右正本證明與原本無異。
如不服本判決應於收受本判決後送達後十日內向本院提出上訴書狀，其未敘述上訴理
由者，並得於提起上訴後十日內向本院補提理由書狀（均須按他造當事人之人數附繕
本 ）「切勿逕送上級法院」
                                                  書記官  曾文玲
中      華      民      國      九十一      年    七    月    二十五    日
附錄法條：
刑法第二百一十二條
偽造、變造護照、旅券、免許證、特許證及關於品行、能力服務或其他相類之證書、
介紹書，足以生損害於公眾或他人者，處一年以下有期徒刑、拘役或三百元以下罰金
。
第三百二十五條第一項
意圖為自己或第三人不法之所有，而搶奪他人之動產者，處六月以上五年以下有期徒
刑。
